【裁判字號】    91,訴,464
【裁判日期】    920516
【裁判案由】    竊盜等
【裁判全文】
臺灣士林地方法院刑事判決                          九十一年度訴字第四六四號
    公  訴  人  臺灣士林地方法院檢察署檢察官
    被      告  戊○○
                丁○○
                乙○○
右列被告等因竊盜案件，經檢察官提起公訴（九十年度偵字第一一五二五號、第一二
一三０號），本院判決如左：
    主  文
戊○○結夥三人以上攜帶兇器竊盜，處有期徒刑捌月，扣案如附表編號一所示之物沒
收。
丁○○連續結夥三人以上攜帶兇器竊盜，累犯，處有期徒刑拾月，扣案如附表編號一
、二所示之物沒收。
乙○○共同攜帶兇器竊盜，累犯，處有期徒刑捌月，扣案如附表編號二所示之物沒收
；又毀棄公務員職務上掌管之物品，累犯，處有期徒刑肆月。應執行有期徒刑拾月，
扣案如附表編號二所示之物沒收。
    事  實
一、丁○○前於民國八十四年間因違反肅清煙毒條例案件，經本院八十四年度訴字第
    八七八號判處有期徒刑三年二月確定，於八十七年十二月二十日假釋縮刑期滿執
    行完畢，竟不知悛悔，與戊○○、盧鈺林（盧鈺林部分業已由本院九十年度易字
    第八三五號審理判決有罪確定）基於共同意圖為自己不法所有之犯意聯絡，於九
    十年十一月十九日十九時五十分許，由戊○○攜帶其所有客觀上足供兇器使用之
    如附表編號一所示工具，侵入臺北縣淡水鎮○○路一八五巷十一號二樓甲○○所
    有因「九二一地震」受損遷離之空屋內，拆卸屋內落地鋁門、鋁窗，支解成鋁條
    ，嗣因臺北縣政府警察局淡水分局員警簡志銘、陳皆廷、周文賓、鍾偉據聽到金
    屬、牆壁碰撞聲之附近居民報案前往附近巡邏，循金屬碰撞聲上樓查看，當場見
    丁○○、盧鈺林、戊○○蹲在地上正準備捆綁已經拆卸放置在地面而竊取得手之
    鋁條，並於戊○○身上扣得如附表編號二所示工具，而查知上情 (下均稱犯罪事
    實一部分)。
二、乙○○前於八十三年間因違反麻醉藥品管理條例等案件，經本院八十三年度訴字
    第三二五號，判處有期徒刑一年二月，經上訴駁回而確定，於八十六年一月一日
    假釋縮刑期滿執行完畢，竟不知悔改，而與丁○○共同基於意圖為自己不法所有
    之犯意聯絡，丁○○並承前開竊盜之概括犯意，復於九十年十二月五日十四時許
    ，共同持客觀上足供兇器使用之如附表編號二所示大型破壞剪，在臺北縣石門鄉
    ○○段○里○○段一四○之一一等地號上，先以破壞剪下端紅色圓形開口空洞金
    屬材質部分將法鼓山大愛基金會置於該處供作圍籬支柱使用之圓型不銹鋼管乙支
    擠壓變形後，再以刀嘴沿擠壓部分剪斷該不銹鋼管，因發現不易剪斷，乃再將之
    扭斷，並改以直接用力拔取之方式，將另支不銹鋼管拔起，而予以竊取得手，置
    於所駕駛之ＧＷ─七三二一號小貨車上，嗣於同日十五時許，丁○○、乙○○將
    該車停於臺北縣石門鄉茂林村新十八王公廟停車場內，為警巡邏發現二人形跡可
    疑，經盤查後，始發覺上情，並當場扣得上開乙○○所有之大型破壞剪 (下均稱
    犯罪事實二部分)。
三、嗣乙○○因前開竊盜案件經帶回臺北縣警察局金山分局後，員警查知乙○○係該
    分局列管之毒品調驗人口，多次通知均不到局受檢，該分局刑事組員警張安進乃
    徵得乙○○同意對其採集尿液檢體，乙○○明知其尿液業已為員警張安進裝罐並
    以乙○○捺印之紙張封緘，已屬公務員張安進本其職務之執行就特定物明示公權
    力禁止任意使用或任意處分所施封緘之查封標示，且該尿液已屬員警執行調查犯
    罪、蒐集證據職務而依其同意採集、扣押之刑案證據，屬該公務員職務上所掌管
    之物品，僅因其質疑員警未當面封緘該尿罐而為求重新採尿之圖，乙○○竟基於
    毀棄公務員職務上掌管物品及損壞公務員所施封印及查封標示之犯意，將該尿液
    封條撕毀，尿罐瓶蓋扭開，員警李正浩、張安進見狀上前抓住乙○○手臂阻止，
    詎乙○○仍不聽勸阻，將尿罐向上潑灑，而毀棄公務員職務上掌管之上開尿液檢
    體及損壞封罐之封印與查封標示 (下均稱犯罪事實三部分）。
四、案經臺北縣警察局淡水分局及臺北縣警察局金山分局報請臺灣士林地方法院檢察
    署檢察官偵查起訴。
    理  由
一、右開犯罪事實一部分經訊據被告戊○○、丁○○固不否認有於所載時間，於所載
    之案發現場空屋，經警查獲，然矢口否認有何竊盜犯行，均辯稱：當天是因為盧
    鈺林之女兒遭性侵害，三人協同出遊，路經案發現場空屋，聽到屋內發出聲響，
    一時好奇前往空屋內查看，不久後員警隨即到來，將伊等逮捕，扣案工具均係伊
    等於現場拾獲，伊等並未攜帶任何工具，亦未拆卸空屋之鋁窗、鋁門云云。就右
    開犯罪事實二部分，訊據被告丁○○、乙○○，固不否認有於所載時、地經警查
    獲渠等車上有不鏽鋼管贓物及破壞剪工具等情，惟矢口否認有何竊盜犯行，均辯
    稱：不鏽鋼管係伊二人於石門鄉之山上某廢棄住宅拾獲，並非前往犯罪事實二所
    載之案發現場竊取，且扣案破壞剪開口太小，不可能剪斷鋼管云云。而就犯罪事
    實三部份，訊據被告乙○○，雖自承有同意員警採尿，員警並已將採集完成之尿
    罐封緘蓋印，且伊有拿起尿罐，最後尿罐內封條損壞、尿液全部漏逸毀棄等情，
    然亦矢口否認有何妨害公務之犯行，辯稱：當日係員警於採尿後，未當伊面前封
    緘尿罐，伊要求重新採尿，員警不理，於是才拿起面前之尿罐，欲再向員警要求
    重新採尿，員警見狀衝上前制止伊，伊一時緊張，所以不小心手用力捏住尿罐瓶
    身以致封緘毀損，尿罐爆開，才使尿液漏逸，並無毀棄尿液、損壞封條之故意云
    云。本院經查：
(一)犯罪事實一部份：
１、被告戊○○、丁○○確實於犯罪事實一所載之時間為警當場於所載之地址空屋內
    查獲，當時查獲所在空屋地面上確實有已經拆卸之落地鋁窗、鋁門，並已有部分
    支解成鋁條，為被告戊○○、丁○○於警訊、偵查 (見九十年度偵字第一一五二
    五號偵查卷，下稱偵查 (一）卷，第四至五頁、第八至九偵訊筆錄、第三十至三
    三頁訊問筆錄參照）及本院調查、審理訊問時所自承 (本院卷第五一頁、第一二
    五頁訊問筆錄及審判筆錄參照），核與證人即至案發現場查獲本案之員警簡志銘
    、鍾偉、周文貴、陳皆廷於偵查中；證人簡志銘、陳皆廷本院調查中所證：到案
    發現場空屋時看到被告三人所在之空屋內有成堆之鋁條、鋁窗等情相符。而本件
    拆卸後之鋁窗、鋁門及支解後之鋁條均係案發現場空屋屋主甲○○所有，案發後
    已由甲○○出據領回等情，亦有贓物認領保管單附卷可稽 (偵查 (一）卷第十二
    頁參照）。前開證人鍾偉並於偵查中證稱：係據附近民眾報案到案發現場空屋附
    近沿著金屬碰撞聲才到案發之空屋內，看到被告戊○○、丁○○與盧鈺林正在綑
    綁鋁條，扣案工具均由戊○○身上扣得等語 (偵查 (一)卷第五五至五七頁)，證
    人簡志銘則於偵查中、本院調查時證稱：伊到案發現場附近，先聽到金屬碰撞聲
    ，才上樓就發現被告三人（本院按指盧鈺林、戊○○、丁○○）正蹲在地上，手
    拿著鋁條，發現我們進入便停止工作，當時丁○○、盧鈺林蹲著手持二、三根鋁
    條，戊○○在門邊，現場有塑膠繩，是準備綁鋁條之用，扣案工具是在戊○○身
    上查獲等語（見偵查 (一)卷第六二頁反面至六三頁)，其於本院調查時結證亦為
    同樣之供述 (本院卷第六三至六五頁），渠等就查獲經過供述互核相符。且證人
    陳皆廷、簡志銘並於本院調查時供稱：到空屋內後，隨即又上樓搜索空屋所在之
    各樓層，並沒有發現除被告以外之其他人等語 (本院卷第六五頁、第六七頁訊問
    筆錄參照）。而被害人即案發現場空屋屋主甲○○於警訊及本院調查時亦證稱：
    搬走時屋內之鋁窗、鋁門均未曾拆下，扣案之如附表編號一所示工具，亦非其所
    有，其搬遷時，全部物品都已搬空等語 (偵查 (一）卷第十至十一、第九八至九
    九頁偵訊筆錄、本院卷第六九至七十頁參照）。是，本件被告二人與盧鈺林係於
    警方到場時，正在現場綑綁、整理鋁條，而原屋主並未遺留任何工具，亦未曾將
    鋁窗、鋁門拆卸，且該棟空屋之所有樓層並未有除被告二人與盧鈺林以外之第三
    人，足見本件現場之鋁窗、鋁門當係被告戊○○、丁○○與共犯盧鈺林等三人前
    揭犯罪事實一所載時、地，以預先攜帶之螺絲起子、板手、鐵鎚等工具，共同拆
    卸被告人甲○○房屋內之鋁窗、鋁門及鋁條而加以竊取得手甚明。
２、被告戊○○、丁○○二人雖均以：當天只是為了陪盧鈺林散心，逛街散步路過該
    空屋，聽到有聲響，好奇上樓，進入空屋內，發現地上有扣案如附表編號二之工
    具，認為可以他用，故加以撿拾，約二分鐘，警方就已經到現場逮捕伊等，伊等
    並未碰觸置於地面之鋁條云云置辯，然查：
(１)案發空屋前之巷子，於九二一地震之後，兩旁住家即已有九成無人居住，幾乎已
    是荒廢之巷道，業據前開查獲之當地員警鍾偉於偵查中證稱：現場是九二一災區
    ，無人居住，平日及加強巡邏等語 (見偵查 (一)卷第五五頁反面訊問筆錄)；員
    警簡志銘於本院調查中證稱：案發現場那條巷子都是九二一受災戶，有九成都是
    空屋沒人居住等語 (本院卷第六三頁訊問筆錄參照）；員警陳皆廷於本院證稱：
    那條巷子好像已經荒廢掉了等語 (本院卷第六七頁訊問筆錄參照）明確。而本案
    發生時間係晚上七點多，一般人如何可能於該時點在該荒廢之巷道內「逛街散心
    」？被告所辯：當日係逛街散心路過案發空屋云云，已與常理不符。甚者，距離
    案發空屋約三百多公尺外，即在竹圍捷運站對面，本有竹圍夜市場，亦為當地員
    警簡志銘於本院調查時證述在卷 (本院卷第六五頁訊問筆錄參照），且為檢察官
    偵查中履勘現場所確認，製有履勘筆錄在卷。雖案發當日係週一，該夜市場並未
    開市，但能想見，該地區平日較為熱鬧之地區，即在捷運站對面，而被告戊○○
    、丁○○當日係由淡水坐捷運前往案發地點附近之竹圍捷運站，業據被告戊○○
    、丁○○及同案共犯盧鈺林於警訊中供述明確 (偵查 (一）卷第五頁、七頁反面
    、第八頁反面參照），則被告二人倘欲逛街散心，自應於較為熱鬧之捷運站對面
    ，竹圍夜市場所在附近為之，如何可能於晚上七點多前往人煙稀少之荒廢巷道為
    之？益見被告二人所辯無稽，實難採信。
(２)本案之查獲，乃係因附近居民於案發當日晚間七點左右聽到案發地點空屋內有敲
    打牆壁、金屬摩擦之聲響，所以打一一０報案，勤務中心立刻指派員警簡志銘、
    周文貴到場處理，而簡志銘、周文貴於接獲通報後二分鐘內隨即到案發現場空屋
    前之巷道，聽到確實有金屬撞擊聲，且聲響持續，故員警隨著該聲響循線找到案
    發空屋內，而進入空屋發現被告等人蹲在地上綑綁鋁條，後員警隨即將該空屋所
    在之公寓逐層搜索，並未發現有除被告二人與共犯盧鈺林以外之其他人，業據本
    案報案之人陳順興於警訊中 (偵查 (一)卷第九四頁反面參照)、員警簡志銘於本
    院調查中證述明確 (本院卷第六五頁）。被告二人亦於本院調查訊問時自承當日
    前往案發空屋時，被告戊○○有與盧鈺林上樓查看，並未看到其他人等語 (本院
    卷第一二七頁、第一三四頁參照）。是員警到場後既仍聽到金屬碰撞聲響，進入
    空屋所在公寓又只看見被告三人蹲在地下綑綁鋁條，並無其他人，則該金屬聲響
    除了是被告戊○○、丁○○與盧鈺林等人綑綁拆卸後之鋁條所發出者外，並無其
    他可能。再參諸被告戊○○尚且於警訊中供稱：查獲時，其有在把玩置於地上之
    鋁條等語 (偵查 (一)卷第四頁反面參照)，之後翻異前辭，改稱從未碰觸鋁條云
    云，凡此均足見被告二人所辯：進入空屋後只是觀看，並未碰觸鋁條，顯屬事後
    卸責之詞，不足採信。
(３)被告二人尚辯稱：扣案如附表編號一之工具均係於案發現場所撿拾，並非伊等攜
    帶犯案云云。然案發現場乃係一無人居住之空屋，附近亦係災區，幾乎荒廢，已
    如前述，而本案空屋屋主甲○○於搬遷時，屋內家具均已搬空，並無留下任何如
    本件扣案之工具物品，業據其於警訊、本院調查中證述明確 (偵查 (一）卷第九
    八頁反面、本院卷第七十頁），而扣案之工具係螺絲起子三支、板手二支、鐵鎚
    二支，並非毫無使用價值之物，就常理而言，並無可能係他人棄置，即便係他人
    遺失者，亦不可能同時遺失二、三支，更況且案發現場附近係荒廢巷道，平日人
    煙罕至，扣案工具又係於被告戊○○身上所搜獲，亦為被告丁○○、共犯盧鈺林
    於警訊中所陳明，核與員警鍾偉、簡志銘所述相符，則本件扣案如附表編號二所
    示工具當係被告等與盧鈺林攜帶前往作案，始符常理。甚者，細鐸被告戊○○、
    丁○○關於此部分於本院調查隔離訊問時之供述─被告丁○○供稱：工具是上樓
    時，在「樓梯間」地上由戊○○發現的云云 (本院卷第一二六頁訊問筆錄參照）
    ；被告戊○○供稱：工具是在二樓住宅裡面鋁條旁邊撿到的 (本院卷第一三六頁
    訊問筆錄參照），兩人所述拾獲地點明顯不符，更顯見，渠等前開所辯，要屬為
    臨訟狡卸，委無足採。
(二)犯罪事實二部分：
１、被告丁○○、乙○○係於犯罪事實二所載日期九十年十二月五日下午二時許，於
    乙○○所駕駛之貨車上，為警於臺北縣石門鄉新十八王公廟內停車場盤檢查獲本
    案，查獲時，其貨車上即載有本件贓物不鏽鋼管二支，為被告於警訊、偵查及本
    院調查時所自承，且與證人即查獲員警王志立於本院調查中所證：當天我們是在
    十八王公廟執行勤務時，經過十八王公廟的停車場，發覺有一輛自小貨車形跡可
    疑，就倒退回去盤查，就發現他車上有載一些不銹鋼的門窗，這些物品都還沒有
    人認領，另外有兩支不銹鋼管等語 (本院卷第九五頁訊問筆錄參照）相符。而本
    件贓物不鏽鋼管乃係法鼓山文教基金會所有並設置於其臺北縣石門鄉○○段○里
    ○○段一四０之十一地號土地周圍作為圍籬使用，亦據證人法鼓山文教基金會總
    務丙○○於警訊中、偵查中 (九十年度偵字第一二一三０號卷，下稱偵查 (二)
    卷，第二六至二七頁、第四四頁反面）及本院調查中 (本院卷第一００至一０一
    頁參照）證述明確，且據檢察官於偵查中攜帶本件贓物不鏽鋼管二支至設置圍籬
    現場比對，確認該鋼管與前開地號其他鋼管外觀形式一致，且其中一支遭剪斷之
    鋼管與現場殘餘之鋼管切角相符，另一支經插入現場遺留空洞比對，大小深度亦
    相符，製有履勘筆錄及照片附卷可資稽考 (偵查 (二)卷第六一至七十頁參照)。
    又前開證人即查獲員警王志立並於本院證稱：查獲當時，鋼管上還有濕濕之泥土
    ，應該是剛拔起來的等語 (本院卷第九七頁參照），且扣案之大型破壞剪，係查
    獲當日，當場由被告丁○○、乙○○所乘之貨車上起出，亦為被告所自承，並有
    扣押物品清單可佐 (偵查 (二)卷第四七頁參照)。是本件不鏽鋼管二支應係被告
    丁○○、乙○○二人於查獲當日，持破壞剪前往法鼓山文教基金會所有前開土地
    上竊取所得。且由本院對該破壞剪勘驗結果：破壞剪外觀長度約八十五公分，前
    端黑色剪頭部分約十五公分，刀嘴刀鋒部分長約四公分，將破壞剪拉至最大幅度
    ，刀嘴打開幅度最大處約二點五公分，最窄的部分約一公分，打開後刀炳圓形開
    口拉至最大下端突出處約九公分，黑色部分三角形空洞下端最寬處是四公分，最
    窄處是一點五公分，且黑色部分是質量很重的金屬材質等語、扣案破壞剪照片(
    偵查 (二)卷第三二頁反面)，及前開證人丙○○警訊中所證：鋼管寬度約零點零
    八公尺 (本院按即八公分寬），可知，本件斷裂之不鏽鋼管當係以扣案破壞剪紅
    色圓形開口金屬部分，展開套住不鏽鋼管後，加以擠壓，管身壓扁後，再以刀嘴
    剪斷甚明。
２、被告丁○○、乙○○二人雖均辯稱：車上之不鏽鋼管均係伊等於查獲當日於臺北
    縣石門鄉乾華村桃園殿附近廢棄住宅拾獲，並非竊取所得，且破壞剪開口很小，
    無法剪斷鋼管；鋼管可以拔起來，我們何必用剪的云云，然查：查獲當日陪同被
    告乙○○、丁○○前往其二人所供檢拾地點之員警即證人王志立於本院調查時證
    稱：查獲當時，被告二人均辯稱東西是撿的，但我有問在何處撿的，且把他們帶
    開，不讓他們有交談機會，然後就呼叫同仁，等同仁到現場之後，就把他們分別
    的帶開，目的是要他們交代物品的來源，結果丁○○根本無法說出物品的來源，
    而且故意不說，好像要把這件事給乙○○說，乙○○有說，所以我們就馬上帶乙○○去他說的拾獲地點查訪。我也有去查看，我有請派出所同仁支援，被告乙○○就帶著我們在山區繞，感覺上被告乙○○好像找不到拾獲的地點，當時是我問
    被告究竟這些東西是哪裡撿的，被告就突然說：好，我帶你們去，沿著這條路下
    去。後來就到了一間廢棄住宅，丁○○有跟去，但我們有問他是否就是這裡，丁○○也不回答，也沒有說就是那地方。丁○○當天從查獲開始，就一直都不回答
    我們所問的問題，一直到製作筆錄時，才回答我們的問題，到作筆錄的時候，丁○○就有說就是在廢棄的住宅撿到的等語 (本院卷第九五至九八頁參照）。則倘
    若不鏽鋼管真係被告丁○○撿拾，為何當場均未為任何有關陳述？已有可疑。又
    倘若不鏽鋼管真如被告乙○○所辯係於查獲前不久拾獲，又為何帶同警員前往勘
    查拾獲地點無法明確指認？亦與常理不符。又被告所辯之撿拾地點之石門鄉乾華
    村廢棄住宅附近，並無任何人居住，僅有該廢棄住宅，業據前開證人王志立於本
    院調查時證述明確，且距離不鏽鋼管原豎立之法鼓山文教基金會前開石門鄉草里
    村土地距離甚遠，屬於兩座不同的山 (本院卷第九七頁、第一０二頁），衡情亦
    不可能有第三人將本案二支之不鏽鋼管拆卸後，再大老遠搬往無人居住之廢棄住
    宅丟棄之理。且本案被告二人車上查獲時除本件贓物不鏽鋼管二支外，尚有不鏽
    鋼門、鐵片，為被告所是認，且有該鋼門、鐵片之照片附卷可稽 (偵查 (二）卷
    第三十、三二頁），由該等照片觀之，該等鐵製物品質量甚重，若壓於泥土地面
    ，必有壓痕，而被告二人亦均稱此等物品與不鏽鋼管係同係在桃園殿廢棄住宅拾
    獲，然查獲之員警王志立並於本院結證稱：伊帶同被告二人前往所指拾獲地點廢
    棄住宅，現場並未有放置過東西的痕跡，地板是泥土的，而且是潮濕的地板等語
    ( 本院卷第九六頁參照），顯見，被告所辯拾獲地點並未有任何重物壓過的痕跡
    ，由此觀之，被告等所辯亦與事實不符。且細鐸被告二人於本院調查時隔離訊問
    關於撿拾不鏽鋼管、鋼門、鐵片之經過─被告乙○○陳稱：不鏽鋼門是放在空屋
    外面，靠著空屋外牆壁，部分放在地上，靠在牆壁上的有超過一個等語 (本院卷
    第一三六頁參照），被告丁○○則供陳：是在屋外面撿到的，不鏽鋼門是放倒在
    地上等語 (本院卷第一三七頁），就不鏽鋼門究係立放或是倒放，所供已有不一
    。而被告乙○○於警訊中供稱：該批不鏽鋼管、鋼門均放置在不容易見到之處，
    伊係行經該處「下車小便」時才發現等語 (偵查 (二)卷第五頁參照)，經核亦與
    被告丁○○於警訊中所供：該批廢鐵是乙○○「在車上」發現到的等語 (偵查 (
二)卷第十九頁參照)亦顯不相符。而扣案之破壞剪，經勘驗後，本院認以之作為
    剪斷不鏽鋼管之工具，雖然不易，然亦並無大礙，已如前述，而正因為剪斷較為
    不易，適足以說明為何被告二人只竊取二支，而沒有繼續竊取，亦可合理解釋，
    為何本案一支不鏽鋼管採用剪斷方式竊取，而另一支改用直接拔起方式竊取 (被
    告二人當係因剪斷一支後，發現太麻煩，就改以拔起方式為之）。凡此，均足認
    被告丁○○、乙○○前開所辯，要亦屬卸責之詞，不足採信。
(三)犯罪事實三部份：
１、乙○○因前開竊盜案件經帶回警察局後，員警徵得乙○○同意對其採集尿液檢體
    ，之後呈裝尿液檢體之尿罐，員警並已將該尿罐以封條密封蓋印，乙○○乃上前
    取得該尿罐，最後該尿罐之封條損壞、尿液檢體毀棄等事實，業據被告於警訊中
    、偵查中 (偵查 (二)卷第八頁偵訊筆錄、第四六頁訊問筆錄參照)及本院調查時
    (本院審判筆錄參照)自承在卷，核與證人即當日在場採集尿液之員警張安進於偵
    查中 (偵查 (二)卷第四五頁反面訊問筆錄參照)、本院調查時 (本院卷第一０三
    至一０四頁訊問筆錄參照）所證情節相符，且有呈裝該被毀棄尿液之尿罐及黏貼
    其上破損之封條及其照片扣案可稽。而證人張安進於偵查中、本院調查時均證稱
    ：被告乙○○向伊表示將其尿液送驗，他一定會被送戒治，遂起身拿起尿罐，用
    手「扭開瓶蓋」將將尿罐之瓶蓋打開，且將尿液向外潑灑等語 (參前揭偵查 (二
    ) 卷及本院卷訊問筆錄所載），而當日同在警局之員警鍾年禹於偵查中亦證稱：
    乙○○表示不願將尿液送驗，遂上前將以封好封條的尿罐「打開」，同仁制止，
    乙○○仍將尿液向外潑灑等語 (偵查 (二)卷第四六頁訊問筆錄參照)，互核均相
    符，且再參以被告一再稱：當日伊質疑員警未在其面前封緘尿罐，其害怕員警栽
    贓，當日一直要求員警重新採尿等語 (本院卷第五二頁訊問筆錄及審判筆錄參照
    ) 觀之，當日，被告乙○○當係故意以損壞封條，毀棄尿液檢體之方式以求達成
    重新採尿目的甚明。
２、被告乙○○雖以：當日係因為員警未在其面前封罐伊要求重新採尿，拿起尿罐是
    因為員警不理睬伊重新採尿之要求，其想拿尿罐跟員警說，而因為員警衝上來制
    止伊，伊一時緊張，才不小心手用力捏爆尿罐云云，然查：被告係以手轉開瓶蓋
    ，再潑灑尿液，業據前開證人證述明確，已如前述，並非用手捏爆尿罐。且由卷
    附尿罐照片可知，本案尿罐瓶蓋係用螺旋瓶蓋，要用轉的才能打開，證人張安進
    於本院調查時亦為同樣之證述 (本院卷第一０五頁），要非用手即可輕易捏爆。
    且倘如被告乙○○所辯，尿罐係捏爆者，則捏爆後尿罐外觀應該會有凹陷痕跡，
    然由該尿罐照片可知，該尿罐表面仍相當平整，並無任何凹陷，被告辯稱係捏爆
    ，亦與事證不符。況，被告乙○○一再自承其目的是要重新採驗尿液，但員警不
    理他，則其若只單純拿起尿罐向員警要求，又如何能達到此一目的？勢必要將尿
    液破壞，才可能如願，此正足以證明，被告乙○○將封條損壞、尿液潑灑係有意
    所為。又被告乙○○於偵查中陳稱：當日是員警「拿錯尿罐」，所以伊上前拿尿
    罐等語 (偵查 (二)卷第四六頁訊問筆錄)，然於本院調查審理時，卻又改稱：係
    因為員警「未在伊面前封罐」所以怕被陷害才去拿尿罐等語，顯然對其為何要去
    拿尿罐此一明顯之主觀心理，前後所供不一，凡此，均足認被告前揭所辯，要屬
    事後飾卸之辭，毫無可採。
(四)綜上所述，本案事證明確，被告等三人犯行均堪以認定，應依法論科。
二、按刑法第三百二十一條第一項第三款之攜帶兇器竊盜罪，係以行為人攜帶兇器竊
    盜為其加重條件，此所謂兇器，其種類並無限制，凡客觀上足對人之生命、身體
    、安全構成威脅，具有危險性之兇器均屬之，且祇須行竊時攜帶此種具有危險性
    之兇器為已足，並不以攜帶之初有行兇之意圖為必要，最高法院七十九年台上字
    第五二五三號判例意旨可資參照。查被告戊○○、丁○○與共犯盧鈺林及被告丁○○與乙○○持以作案之螺絲起子、把手、鐵鎚及破壞剪等工具若持以行兇，依
    一般社會觀念，皆足以使人之身體、生命產生危險，自堪認為兇器。又按竊盜罪
    既遂與未遂之區別，應以所竊之物已否移入自己實力支配之下為標準，若已將他
    人財物移歸自己所持，即應成立竊盜既遂罪。又「上訴人所竊之樹木，既經砍伐
    倒地，不得謂非已移入於自己實力支配之下，其竊盜行為即已完成，自難因其贓
    木尚未搬離現場，而謂為竊盜未遂」，最高法院十七年上字第五０九號、四十九
    年台上字第九三九號判例著有明文。被告戊○○、丁○○與共犯盧鈺林如犯罪事
    實一部份犯行，雖係在已將空屋鋁窗、鋁門拆卸後並已加以支解，正在綑綁之際
    ，即為警查獲，然該等金屬鋁條，既然已經可以由渠等三人任意綑綁支配，並非
    尚附著於空屋牆壁，且已處於渠等三人隨時可以運走之狀態，應認已經在渠等實
    力支配之下，而已構成竊盜既遂。又司法警察知有犯罪嫌疑者，得不待該管檢察
    官或司法警察官之命令，逕行調查犯罪嫌疑人犯罪情形蒐集證據，刑事訴訟法第
    二百三十一條第二項定有明文。此項規定旨在防此證據煙滅，故司法警察執行執
    務所蒐集之證據，自屬公務員職務上掌管之文書物品，最高法院七十六年台非字
    第一七七號判決可資參照。且刑法第一百三十九條之違背查封標示效力罪，所指
    之查封標示，乃係公務員本其職務之執行，就特定物明示公權力禁止任意使用或
    任意處分所施之封緘之印文或標記，故凡任何人有故意違背公務員查封、封印之
    效力者，均有可罰性，且公權力之表彰，自不得因個人主觀之認定而任意違背，
    最高法院二十五年非字第一八八號判例意旨亦可資參照。員警因被告乙○○係經
    強制戒治後二年內之警局毒品列管人口，而經其同意採驗尿液，該等尿液自屬執
    行調查犯罪職務之員警，所蒐集之證據，自屬公務員職務上掌管之物品。而採尿
    之後，員警於尿罐上以紙條封緘，並蓋上員警職章及受採尿人之署押，其目的顯
    係在於明示該尿罐，公權力禁止在為任意使用與處分，自屬公務員所施之查封標
    示。是核被告戊○○、丁○○，如犯罪事實一部分所載行為，係犯刑法第三百二
    十一條第一項第三款、第四款之結夥三人攜帶兇器竊盜罪。被告丁○○、乙○○
    就犯罪事實二部分所載行為，係犯刑法第三百二十一條第一項第三款之攜帶兇器
    竊盜罪。被告乙○○就犯罪事實三部分行為係犯刑法第一百三十八條之毀棄公務
    員職務上所掌物品罪、第一百三十九條之損壞公務員所施查封標示罪。被告戊○○、丁○○二人與同案之盧鈺林間，就犯罪事實一所載犯行；被告丁○○與乙○○就犯罪事實二部分犯行，有犯意聯絡及行為分擔，為共同正犯。被告丁○○先
    後二次犯行，時間緊接，犯罪手法均係竊取他人之鋁門板、鋁條等金屬物，顯係
    基於概括犯意為之，雖所犯二次犯行有成立結夥三人攜帶兇器竊盜罪及攜帶兇器
    竊盜罪之分，然上開二罪基本構成要件相同，仍應成立連續犯，依刑法第五十六
    條之規定，以情節較重之結夥三人攜帶兇器竊盜論以一罪，並加重其刑。被告乙○○所犯毀棄公務員職務上所掌物品罪及損壞公務員所施查封標示罪，有方法、
    目的之牽連關係，應從較重之毀棄公務員職務上所掌物品罪論處。又被告乙○○
    所犯攜帶兇器竊盜罪、毀棄公務員職務上所掌物品罪，犯意各別，所犯罪名互殊
    ，應予分論併罰。又被告丁○○、乙○○有犯罪事實一、二所載前科，此有臺灣
    高等法院被告全國前案紀錄表附卷可稽，其受有期徒刑之執行完畢後五年內，再
    犯本件有期徒刑以上之罪，為累犯，應依刑法第四十七條之規定，乙○○部分應
    加重其刑，而丁○○部分應遞加重其刑。被告戊○○、丁○○就犯罪事實一部分
    係犯結夥三人以上竊盜罪，檢察官起訴書雖認定被告二人有結夥三人以上竊盜之
    事實，然就被告二人所犯法條僅引用刑法第三百二十一條第一項第三款攜帶兇器
    竊盜罪，而就被告係結夥三人犯之漏未論及，尚有未洽，應予補充更正 (公訴檢
    察官於本院審理論告時，已當庭補充更正此部份起訴法條）。爰審酌被告戊○○
    、丁○○、乙○○三人，正值壯年，不思循正當途徑獲取財富，竟以攜帶兇器之
    方式行竊，對社會危害非輕，被告乙○○對於公權力之正當行使毫不尊重，規範
    感受能力甚低，且渠等犯後猶執詞卸責，未見悔意，犯後態度不佳，然行竊財物
    價值甚微，並其犯罪之動機、目的、手段，犯罪時所受之刺激及其品性、生活狀
    況、智識程度等一切情狀，各量處如主文所示之刑，並就被告乙○○部分定其應
    執行之刑，以示懲儆。扣案之如附表編號一、二所示之物，分別係共犯戊○○、
    乙○○所有，且供本件犯罪所用之物，均如前述，應依刑法第三十八條第一項第
    二款之規定，宣告沒收。
三、被告戊○○於本院審理時雖當庭為傳喚盧鈺林之妻到庭作證以查明案發當日盧鈺
    林之妻確實在場之調查證據聲請，然盧鈺林之妻案發當日是否在場，核與本案被
    告戊○○、丁○○有無為竊盜犯行間並無任何關聯，即盧鈺林之妻當日有無隨同
    被告戊○○、丁○○與共犯盧鈺林一同前往竹圍逛街之事實，並無法推認被告戊○○、丁○○與共犯盧鈺林當日於案發現場空屋並無竊盜犯行 (被告有可能逛街
    之餘起意行竊)，是其此項證據調查之聲請，核無必要，併此敘明。
據上論斷，應依刑事訴訟法第二百九十九條第一項前段，刑法第二十八條、第五十六
條、第三百二十一條第一項第三款、第四款、第一百三十八條、第一百三十九條、第
五十五條、第四十七條，第三十八條第一項第二款、第五十一條第五款，罰金罰鍰提
高標準條例第一條前段，判決如主文。
。本案經檢察官王碧霞到庭執行職務。
中      華      民      國    九十二    年      五        月    十六    日
                                臺灣士林地方法院刑事第三庭
                                    審判長法  官  雷  雯  華
                                          法  官  李  育  仁
                                          法  官  王  沛  雷
右正本證明與原本無異。
如不服本判決，應於判決送達後十日內，向本院提出上訴狀。
                                          書記官  詹  志  鵬
中      華      民      國    九十二    年      五        月     十九   日
附錄本判決論罪科刑依據之法條：
中華民國刑法第三百二十一條：
犯竊盜罪而有左列情形之一者，處六月以上、五年以下有期徒刑：
三  攜帶兇器而犯之者。
四  結夥三人以上而犯之者。
中華民國刑法第一百三十八條：
 (妨害職務上掌管之文書物品罪)
  毀棄、損壞或隱匿公務員職務上掌管或委託第三人掌管之文書、圖畫、物品，或致
  令不堪用者，處五年以下有期徒刑。
中華民國刑法第一百三十九條：
 (污損封印、查封標示或違背其效力罪)
  損壞、除去或污穢公務員所施之封印或查封之標示，或為違背其效力之行為者，處
  一年以下有期徒刑、拘役或三百元以下罰金。
附表：
┌──┬──────────┐
│編號│物品名稱及數量      │
├──┼──────────┤
│一  │螺絲起子參支、板手貳│
│    │支、鐵鎚壹支        │
├──┼──────────┤
│二  │破壞剪壹把          │
└──┴──────────┘

司法院資訊處製作；財團法人民間司法改革基金會備份。
